臺灣彰化地方法院刑事判決　　　　　　　 94年度訴字第835號
公　訴　人　臺灣彰化地方法院檢察署檢察官
被　　　告　甲○○
上列被告因違反毒品危害防制條例案件，經檢察官提起公訴（94
年度毒偵字第1689號），本院依刑事訴訟法第273條之1第1項之
規定，裁定改依簡式審判程序判決如下：
    主  文
甲○○連續施用第壹級毒品，累犯，處有期徒刑壹年，扣案之注
射針筒壹支沒收銷燬之；又連續施用第貳毒品，累犯，處有期徒
刑柒月，扣案之安非他命吸食器壹支沒收銷燬之；主刑部分，應
執行有期徒刑壹年陸月。
    事  實
一、甲○○前於民國84年間因違反肅清煙毒條例案件，經本院於
    84年3月31日，以84年度訴字第100號判決判處有期徒刑3年
    確定，另因妨害風化案件，而經臺灣高等法院臺中分院於84
    年8月28日以84年度上訴字第1571號判處有期徒刑5年6月確
    定，後上開兩案合併定應執行刑有期徒刑7年8月確定，嗣於
    84年8月9日入監執行，至88年8月26日即因縮短刑期假釋出
    監，惟其於假釋期間，復因施用毒品案件，除經本院裁定撤
    銷其假釋外，並將其裁定送觀察、勒戒，而其經本院裁定送
    觀察、勒戒後，認為有繼續施用毒品之傾向，另經本院裁定
    送強制戒治，後因戒治成效良好，經評定認為無繼續戒治之
    必要，再經本院裁定停止戒治並宣告其所餘戒治期間內付保
    護管束後，於90年5月15日即因停止戒治而出所（後於90年8
    月29日因保護管束期滿未經撤銷而以執行完畢論，並由臺灣
    彰化地方法院檢察署檢察官於90年9月4日，以90年戒毒偵字
    第1284號為不起訴處分確定），並旋即於同日入監執行上開
    殘刑，嗣於93年7月1日因縮短刑期執行完畢而出監；惟其仍
    不知悔改，復基於施用第一級毒品海洛因之概括犯意，自94
    年3月初某日起，至94年3月27日凌晨2時許止（起訴書載為
    自94年2月某日起至94年3月20日止），在其位於彰化縣大村
    鄉○○村○○路64號之住所處等地，以使用扣案之注射針筒
    注射血管，或將海洛因摻入香煙後點燃吸食之方式，連續施
    用第一級毒品海洛因多次，平均每2天施用1次；其另基於施
    用第二級毒品安非他命之概括犯意，自94年3月15日起，至
    94年3月27日凌晨2時許止（起訴書載為自94年2月某日起至
    94年3月29日採尿前四日內），亦在其上開之住所處，以使
    用扣案之安非他命吸食器加熱之方式，連續施用第2級毒品
    安非他命多次，平均1天施用1次，嗣於94年3月29日，經警
    持搜索票在上開住處查獲，並扣得使用過注射針筒1支及安
    非他命吸食器1支，始知上情。
二、案經彰化縣警察局員林分局報告臺灣彰化地方法院檢察署檢
    察官偵查起訴。
    理  由
一、訊據被告甲○○對其前揭連續施用第一級、第二級毒品之犯
    罪事實均坦白承認，且其為警查獲時，經警採集其尿液送驗
    ，檢驗結果確呈嗎啡及甲基安非他命陽性反應，此有彰化縣
    衛生局煙毒尿液檢驗成績書1紙附卷可稽，並有使用過之注
    射針筒1支及安非他命吸食器1支扣案可相佐證；此外，復有
    刑案資料查註紀錄表、全國施用毒品案件紀錄表及上述臺灣
    彰化地方法院檢察署90年戒毒偵字第1284號不起訴處分書各
    一份在卷可考，足認其自白與事實相符而得採信，是被告犯
    行堪予認定，應依法予以論科。
二、核被告甲○○所為，係犯毒品危害防制條例第10條第1項、
    第2項之施用第一級、第二級毒品罪。其施用毒品前、後持
    有毒品及專供施用毒品器具之行為，已為其施用毒品犯行所
    吸收，不另論處。又其先後多次施用第一級毒品海洛因及第
    二級毒品安非他命之行為，均時間緊接、所犯構成要件相同
    ，顯皆係基於概括犯意而為之，均應依連續犯之規定論以一
    罪，並各依法加重其刑。公訴人雖就被告自94年2月某日起
    至同年3月20日止之施用第一級毒品犯行，以及被告自94 年
    2月某日起至同年3月29日採尿前4日內之施用第2級毒品犯行
    予以起訴，惟因檢察官所起訴94年2月間某日至同年3月初某
    中間之施用第一級毒品犯嫌部分，與其所起訴之94年2月間
    某日至同年3月15日中間之施用第二級毒品犯嫌部分，均無
    其他佐證，且被告於本院審理時，已明確供承其分別係於自
    93年3月初及中旬起，始又施用第一級及第二級毒品，是所
    起訴此期間內之施用毒品犯行，顯然無法證明，因此部分與
    起訴有罪部分有連續犯之裁判上一罪關係，且公訴人就此業
    已當庭請求減縮，本院自不另為無罪之諭知；另其後未據起
    訴之施用第一級毒品犯行，除已據公訴人請求併案審理外，
    因此未據起訴之施用毒品犯行本與起訴有罪部分均具有連續
    犯之裁判上一罪之關係，本院自均得併予審理。再被告前因
    違反肅清煙毒條例案件，而經本院於84年3月31日，以84年
    度訴字第100號判決判處有期徒刑3年確定，另因妨害風化案
    件，而經臺灣高等法院臺中分院以84年度上訴字第1571號判
    處有期徒刑5年6月確定，後上開兩案合併定應執行刑有期徒
    刑7年8月確定，甫於93年7月1日因縮短刑期執行完畢而出監
    ，此有臺灣彰化地方法院檢察署被告之刑案資料查註紀錄表
    在卷可參，其於受有期徒刑之執行完畢後，五年以內再犯本
    件有期徒刑以上之罪，為累犯，二罪均應依法遞加重其刑。
    其所犯二罪間，犯意各別、行為互殊，應分別論罰。爰審酌
    被告犯罪之動機、目的、方法、手段、所生危害，其前有犯
    罪記錄，品行不佳，復因施用毒品，經送戒毒處分後，卻仍
    未能改其施用毒品之惡習，顯係欠缺戒除毒癮之決心，難予
    輕縱，及其犯後對其犯行坦白承認，態度尚稱良好等一切情
    狀，分別量處如主文所示之刑，並定其應執行之刑，以示懲
    儆。至扣案注射針筒1支及安非他命吸食器1支，均係被告所
    有，且專供其施用第一級毒品海洛因及第二級毒品安非他命
    所用之器具，業據被告供明在卷，均應依同條例第18條第1
    項前段宣告沒收並諭知銷燬之。
三、據上論斷，應依刑事訴訟法第273條之1第1項、第299條第1
    項前段，毒品危害防制條例第10條第1項、第2項、第18條第
    1項前段，刑法第11條前段、第56條、第47條、第51條第5款
    ，判決如主文。
本案經檢察官林裕斌到庭執行職務。
中　　華　　民　　國　　94　　年　　5　　月　　30　　日
                  刑事第一庭   法　官  葛永輝
以上正本證明與原本無異。
如不服本判決，應於判決送達後10日內，向本院提出上訴狀（須
附繕本）。
中　　華　　民　　國　　94　　年　　6　　月　　  2　　日
                               書記官  施惠卿
毒品危害防制條例第10條
施用第1級毒品者，處6月以上5年以下有期徒刑。
施用第2級毒品者，處3年以下有期徒刑。
